【裁判字號】    99,審交簡上,22
【裁判日期】    990630
【裁判案由】    公共危險
【裁判全文】
臺灣士林地方法院刑事判決          99年度審交簡上字第22號
上  訴  人
即  被  告  甲○○
上列上訴人即被告因公共危險案件，不服本院士林簡易庭於中華
民國99年3 月22日所為99年度士交簡字第205 號第一審刑事簡易
判決（聲請簡易判決處刑案號：臺灣士林地方法院檢察署99年度
偵字第1849號），提起上訴，本院管轄第二審之合議庭判決如下
：
    主  文
上訴駁回。
甲○○緩刑貳年。
    事實及理由
一、本案經本院審理結果，認第一審判決以被告甲○○，所為係
    犯刑法第185 條之3 之醉態駕駛罪，判處罰金新臺幣5 萬元
    ，並諭知易服勞役以新臺幣1000元折算1 日，認事用法及量
    刑均無不當，應予維持。相關事實、證據及理由並引用第一
    審刑事簡易判決書及檢察官聲請簡易判決處刑書之記載（詳
    如附件），另補充：被告於本院準備程序時之自白（參本院
    民國99年5 月27日準備程序筆錄第2 頁、99年6 月22日審理
    筆錄第2 頁）。
二、上訴人即被告上訴意旨略以：伊已知悔過，然原審之量刑對
    伊而言負荷過重，請求給予從輕量刑之宣告等語。
三、按刑之量定及緩刑之宣告，係實體法上賦予法院得為自由裁
    量之事項，倘其未有逾越法律所規定之範圍，或濫用其權限
    ，即不得任意指摘為違法（最高法院75年臺上字第7033號判
    例意旨參照）。原審業已審酌被告之犯罪動機及其手段，暨
    其品性、生活狀況及智識程度等情，而量處被告罰金新臺幣
    5 萬元，並諭知易服勞役以新臺幣1000元折算1 日，經核量
    刑並無特別失出之處，上訴人以原審量刑過重，尚屬無據，
    應予駁回。末查，被告前未曾因故意犯罪受有期徒刑以上刑
    之宣告，有臺灣高等法院被告前案紀錄表在卷可佐，素行尚
    可，被告因夫妻失和又長期失業，經濟來源無著，雖前曾就
    讀於科技大學研究所碩士班，然因無力繳納學費而中途輟學
    ，終致長期患有憂鬱症，此有振興醫院病歷記錄及診斷證明
    書各1 份附卷可憑，故而經常酗酒解悶，又衡以被告未曾有
    公共危險之前科紀錄，堪認本件應屬一時情緒失控所為，難
    認被告有罔顧法紀、恣意酒後駕車之惡習；另參被告前於98
    年間因本件酒駕所騎乘機車遭警方依法扣押後，謊報遺失涉
    及誣告案件，遭本院簡易庭第一審判處拘役後，上訴本院第
    二審後，經法官審慎細度，亦認被告犯後態度良好且情有可
    原，故而撤銷原判，從輕量刑併給予緩刑之機會，此有本院
    99年度審簡上字第82號判決可考，被告於本案審理時深感懊
    悔，經其母親諄諄教誨後已然大徹大悟，且被告於今年年初
    甫自銀行離職，目前正專致準備公職考試，本院諒其經此偵
    審程序，已足記取教訓而知所警惕，信無再犯之虞，前開所
    宣告之刑以暫不執行為適當，乃依刑法第74條第1 項第1 款
    規定，宣告緩刑2 年，以啟自新。
四、據上論斷，應依刑事訴訟法第455 條之1 第1 項、第3 項、
    第368 條、第373 條，刑法第74條第1 項第1 款，判決如主
    文。
五、本案經檢察官曾勁元到庭執行職務。
中    華    民    國    99    年      6    月    30   日
                  刑事第一庭審判長法  官  洪英花
                                  法  官  雷雯華
                                  法  官  王沛雷
以上正本證明與原本無異。
本件不得上訴。
                                  書記官  吳尚文
中    華    民    國    99    年      6    月    30   日

司法院資訊處製作；財團法人民間司法改革基金會備份。
